Inventaris van het archief van de (Afdeling) Directie Sportvisserij en Beroepsbinnenvisserij van het Ministerie van Landbouw, Natuur en Voedselkwaliteit, (1946) 1966-1989
Nationaal Archief, Den Haag
Ministerie van Landbouw, Natuur en Voedselkwaliteit, (Afdeling) Directie Sportvisserij en Beroepsbinnenvisserij
LNV / Dir. Sportvisserij en Beroepsbinnenvisserij
1946-1989
merendeel 1966-1989
L10
1,6 meter; 52 inventarisnummers.
Normale geschreven, getypte en gedrukte documenten. Geen bijzondere handschriften.
Nationaal Archief, Den Haag
(Afdeling) Directie Sportvisserij en Beroepsbinnenvisserij, (1946-) 1966-1989
Dit archief bevat de neerslag van de handelingen van de (Afdeling) Directie Sportvisserij en Beroepsbinnenvisserij
Archiefvorming
Geschiedenis van de archiefvormer
Van oudsher is de minister van Landbouw, Natuurbeheer en Visserij (LNV) verantwoordelijk voor het visserijbeleid. Onder diens ministerie vallen zowel de zee-, de kust- als de binnenvisserij. Vanaf 2003 is de naam gewijzigd in Landbouw, Natuur en Voedselkwaliteit (LNV). Het ministerie is verantwoordelijk voor de wet- en regelgeving, het toezicht op de naleving daarvan en speelt ook een belangrijke facilitaire rol ten aanzien van visserijvoorzieningen (bijvoorbeeld de aanleg van zalmtrappen etc.) en het onderzoek op het gebied van de binnenvisserij. De sportvisserij maakte aanvankelijk deel uit van het openluchtrecreatiebeleid. Dit was van 1945 tot aan 1984 ondergebracht bij het Ministerie van Onderwijs, Kunsten en Wetenschappen en vervolgens bij het Ministerie van Cultuur, Recreatie en Maatschappelijk Werk (CRM). De minister van CRM behartigde uitsluitend de recreatieve belangen van de sportvisser. Daaronder vielen de voorzieningen en de zonering van de sportvisserij met andere vormen van oever- en waterrecreatie. Vanaf 1983 valt de openluchtrecreatie onder de beleidsterreinen van het Ministerie van LNV, waardoor ook recreatieve belangen van de sportvisserij door het ministerie worden gediend. De minister van LNV is de taakopvolger van CRM. De archiefverantwoordelijkheid is dus overgegaan naar de minister van LNV.
Binnen het ministerie hebben verscheidene organisatieonderdelen zich met het binnenvisserijbeleid beziggehouden. De (voorlopers) Directie Visserij is het voornaamste onderdeel. Vanaf 1982 tot in 2001 is ook de Hoofddirectie Natuurbehoud en Openluchtrecreatie (later Directie Groene Ruimte en Recreatie) bij het binnenvisserijbeleid betrokken geweest. De Algemene Inspectie Dienst (AID) hield zich bezig met controles op zwartvissen. Daarnaast spelen onder meer de Directie Juridische Zaken, Laser (Landelijke service bij regelingen) en de Regionale Beleidsdirecties (RBD’s) een rol.
Taakvoorgangers van de RBD’s waren onder andere de visserijkundig ambtenaar (circa 1980 - 1986) die werd opgevolgd door de Consulentschappen Openluchtrecreatie (COR, na 1986) in de diverse provincies.
Op 6 oktober 1908 (Stbl. 311) kwam de Visserijwet tot stand met als uitvloeisel de instelling van visserijinspecties. De taak van de visserijinspectie was voornamelijk gericht op het toezicht op de uitvoering van de Visserijwet. Ingevolge artikel 26 van de Visserijwet verscheen bij Koninklijk Besluit (KB) van 24 juni 1911 Stbl. 153 de opdeling van het Rijk in zeven districten, waaronder het 4e, 6e en 7e district met als standplaats Utrecht. De districten werden in een aantal dienstkringen ingedeeld.
In 1966 werd de Inspectie der Visserijen, inclusief de hieraan verbonden districten, opgeheven. De taken werden overgedragen aan de Afdeling Sportvisserij en Beroepsbinnenvisserij van de Directie van de Visserijen. De afdeling werd gevestigd in ’s-Gravenhage. Een uitvoerende sector bleef gedurende een periode functioneren in Utrecht. In 1972 veranderde de afdeling in een hoofdafdeling en kreeg als naam Hoofdafdeling Sportvisserij en Beroepsbinnenvisserij.
Onder deze hoofdafdeling en de voorloper ressorteerden een aantal secties te weten:
Sectie Visserijwetaangelegenheden
Sectie Voorlichting
Stafsectie voor Verwerking en Documentatie
Operationele Groep
Sectie Sociologie
Sectie Waterkwaliteit
Sectie Technische Aangelegenheden
Sectie Macro- microbiologie.
Geschiedenis van het archiefbeheer
Geen tekst
De verwerving van het archief
Het archief is in 2016 door Ministerie van Landbouw, Natuur en Voedselkwaliteit overgebracht naar het Nationaal Archief, krachtens artikel 12 van de Archiefwet 1995
Inhoud en structuur van het archief
2.11
Inhoud
Het archief bevat de neerslag van de handelingen van de (Afdeling) Directie Sportvisserij en Beroepsbinnenvisserij. Het organisatie deel (.07) bevat voornamelijk week-, maand- en jaarverslagen en vergaderstukken van overleggen op staf- en directieniveau. Het taakgedeelte (-1) bevat stukken betreffende beleidsvoorbereiding en onderzoeken naar verbeteringen van de visstand.
Selectie en vernietiging
Selectielijst voor de neerslag van de handelingen van de minister van Landbouw, Natuur en Voedselkwaliteit en de onder hem ressorterende actoren op het beleidsterrein Binnenvisserij over de periode 1945 – 1999, Nr. C/S&A/06/102, gepubliceerd in de Staatscourant van 20 maart 2006, nr. 56.
Aanvullingen
Voor dit archief worden geen aanvullingen verwacht.
Ordening van het archief
Voor de te bewaren archiefbescheiden is een indeling gekozen op basis van de LNV-code afgeleid van de Basis Archiefcode.
Aanwijzingen voor de gebruiker
Openbaarheidsbeperkingen
Het archief is volledig openbaar
Het archief is eigendom van de Staat der Nederlanden
Materiële beperkingen
Het archief kent geen beperkingen voor het raadplegen van de stukken als gevolg van de materiële staat.
Andere toegang
Voor dit archief is geen andere toegang beschikbaar.
Aanvraaginstructie
Openbare archiefstukken kunnen online worden aangevraagd en gereserveerd. U kunt dit ook via de terminals in de studiezaal van het Nationaal Archief doen. Om te kunnen reserveren dient u de volgende stappen te volgen:
U maakt een profiel aan op www.gahetna.nl, en logt vervolgens in
Via de archiefinventaris (alleen de beschrijvingen met rode nummers) selecteert u het gewenste archiefstuk door op de knop 'Reserveren' te klikken
In het volgende scherm geeft u aan op welke dag u het archiefstuk wilt inzien
Indien u zich bevindt in de studiezaal en een tafelnummer heeft ontvangen kunt u dit nummer vermelden. Als u geen tafelnummer heeft kunt u tafelnummer 777 laten staan
Vervolgens bevestigt u uw reservering door deze te versturen.
Verwant materiaal
Bewaarplaats van originelen
Niet van toepassing.
Beschikbaarheid van kopieën
Uit dit archief zijn geen kopieën op een alternatieve drager als microfilm, microfiche of in digitale vorm beschikbaar.
Afgescheiden archiefmateriaal
Niet van toepassing.
Verwante archieven
Niet van toepassing.
Beschrijving van de series en archiefbestanddelen
- Organisme, .07
  - Instelling, ontwikkeling, opheffing, .07.1
    - Organisatie, .07.125
      - Werkplannen, 1966-1967; 1; 1 omslag
        143.8-0343-01 Minister van Landbouw, Natuur en Voedselkwaliteit
      - Organisatie van de dienst, 1966-1970; 2; 1 omslag
        143.8-0350-01 Minister van Landbouw, Natuur en Voedselkwaliteit
  - Betrekkingen tot andere lichamen en organen, .07.2
    - Samenwerking, .07.23
      - Het voeren van overleg met de Directie Openluchtrecreatie (OR), 1986; 3; 1 omslag
        156.1-0001-01 Minister van Landbouw, Natuur en Voedselkwaliteit
  - Benodigdheden en hulpmiddelen, .07.353
    - Publiciteit en voorlichting, .07.353.3
      - Brochure over de vissoorten in ons land, 1967; 4; 1 omslag
        156.1-0011-01 Minister van Landbouw, Natuur en Voedselkwaliteit
      - Publiciteit, voorlichting en lezingen, 1968-1971; 5; 1 pak
      - Brochure over het electrisch vissen in Nederland, 1977; 6; 1 omslag
  - Uitoefening van de dienst, .07.355
    - Organisatie van de administratieve en technische dienst, .07.355.5
      - De inzet van de Operationele Groep binnen de organisatie, 1967-1985; 7; 1 omslag
        143.8-0337-01 Minister van Landbouw, Natuur en Voedselkwaliteit
        143.8-0342-01 Minister van Landbouw, Natuur en Voedselkwaliteit
    - Werkplan, planning, .07.355.51
      - Werkplannen voor de Operationele Groep, 1971-1987; 8-10; 3 omslag
        Nota bene: Maandelijkse werkplannen
        - 1971-1979, 8; omslag
        - 1980-1983, 9; omslag
        - 1984-1987, 10; omslag
  - Lichamen, organen, instellingen en functionarissen, .07.5
    - Commissies en commissarissen, .07.58
      - Vergaderstukken van de Commissie Onderzoek Sportvisserij, 1970-1971; 11; 1 pak
        156.1-0095-01 Minister van Landbouw, Natuur en Voedselkwaliteit
  - Beleidsbepaling, .07.7
    - Vastlegging van de handelingen, .07.77
      - Weekverslagen van dienstkringen, 1966-1969; 12-13; 2 pak
        - 1966-1967, 12; pak
        - 1968-1969, 13; pak
      - Jaarverslagen, 1966-1970; 14-15; 2 pak
        - 1966-1967, 14; pak
        - 1968-1970, 15; pak
      - Maandverslagen 1966, 1971 - 1972, 1966-1972; 16; 1 pak
        156.1-0003-01 Minister van Landbouw, Natuur en Voedselkwaliteit
      - Verslagen van algemene besprekingen, 1966-1972; 17; 1 pak
      - Maand- en jaarverslagen van de Operationele Groep, 1966-1988; 18-20; 1 omslag en 2 pak
        Nota bene: Geordend op jaar van verslaggeving
        - 1966 - 1969 1966-1969, 18; omslag
        - 1970 1970, 19; pak
        - 1980 - 1987 1980-1988, 20; pak
      - Nota's met diverse onderwerpen voor de directeur van de Visserijen te 's-Gravenhage de heer ir. Tienstra, 1968-1972; 21; 1 pak
      - Vergaderstukken van de Staf, 1976-1984; 22-26; 2 omslag en 3 pak
        Nota bene: Geordend op vergaderdatum
        - 1976 okt. 11 - 1977 okt. 24, 22; pak
        - 1977 nov. 7 - 1978 apr. 17, 23; pak
        - 1978 mei 16 - okt. 9, 24; omslag
        - 1978 okt. 30 - 1980 juni 6, 25; pak
        - 1981 feb. 16 - 1984 juni 25, 26; omslag
      - Vergaderstukken van de visserijkundig ambtenaren, 1980-1985; 27-28; 2 pak
        - 1980 - 1983 feb., 27; pak
        - 1983 mrt. - 1985, 28; pak
- Economische aangelegenheden, -1.82
  - Visserij, -1.828
    - Zoetwatervisserij, binnenvisserij, -1.828.1
      - Rayonnering van de provincies en de gevolgen daarvan voor de verhouding tussen sport- en binnenvisserij, 1946-1955; 29-32; 4 omslag
        - Friesland 1946, 29; omslag
        - Groningen 1954-1955, 30; omslag
        - Noord-Holland-Noord 1946-1947, 31; omslag
        - Zuid-Holland 1946-1947, 32; omslag
      - Rapport uit 1950 over de glasaaltrek en glasaalonderzoekingen nadien, 1950-1968; 33; 1 omslag
        156.1-0012-01 Minister van Landbouw, Natuur en Voedselkwaliteit
      - Waarnemingen van optrek van de glasaal in het algemeen en in bijzonder in rayon Bavel, Amsterdam, Utrecht, Drachten, Nijmegen en Zwolle, 1951-1972; 34; 1 pak
      - Proeven met electrovisserij in Nederland, 1954-1984; 35; 1 pak
        156.1-0010-01 Minister van Landbouw, Natuur en Voedselkwaliteit
      - Rapport over de verzilting van de Othene Kreek en het rapport over het visserijkundig onderzoek in het Alkmaarder Meer, 1959-1960; 36; 1 omslag
      - Het uitvoeren van experimenten met handelspootvis, 1961-1963; 37; 1 pak
      - Rapporten over de toepassing van herbiciden in viswater, 1964-1967; 38; 1 pak
      - Maatregelen ter voorkoming van grote vissterfte in de wintermaanden, 1966-1971; 39; 1 omslag
        156.1-0055-01 Minister van Landbouw, Natuur en Voedselkwaliteit
      - Problemen met de visstand veroorzaakt door de sterke groei van wier oscillatoria, 1966-1972; 40; 1 omslag
      - Richtlijnen ten aanzien van zout- en zuurstofbepaling van wateren, 1966-1972; 41; 1 omslag
        156.1-0149-01 Minister van Landbouw, Natuur en Voedselkwaliteit
      - Documentatierapporten 5 - 11 inzake de Nederlandse viswateren en visstand, 1967-1970; 42; 1 pak
        Nota bene: Bevat ook een overzicht van de titels van de documenatierapporten 1-4
      - Toepassing van de herbicide diuron ter bestrijding van overmatig plantengroei, 1968-1970; 43; 1 omslag
        156.1-0159-01 Minister van Landbouw, Natuur en Voedselkwaliteit
      - Totstandkoming van de Sportvisserijnota, 1968-1972; 44; 1 omslag
      - Rapport over proefvisserijen met de grote kuil in de jaren 1966 tot en met 1969 op het IJsselmeer, 45; 1 omslag
      - Vissterften tijdens de winter, 1969-1982; 46; 1 omslag
      - Rapport over merkacties van forel bij de uitzettingen in de Brielse Maas in 1969 en 1970, 47; 1 omslag
      - Opzet enquête ten behoeve van de evaluatie van visserijkundige adviezen, 1972-1983; 48; 1 omslag
      - Groeinormen en leeftijdsonderzoek door middel van het lezen van schubben, 1977-1984; 49; 1 omslag
      - Adviezen van de Adviesraad voor de Binnenvisserij inzake de visstand, 1980-1983; 50; 1 omslag
      - Interne notitie over electrisch vissen en geluidsvissen, 1981-1984; 51; 1 omslag
      - Structuurnota's beroepsbinnenvisserij, 1986; 52; 1 omslag